---
title: "house_predict"
author: "David Chiu"
date: "2019/9/9"
output: html_document
---


## RevoScaleR 的選項

```{r}
#瀏覽可用RevoScaleR選項
names(rxOptions())
#取得當前reportProgress 選項
rxGetOption("reportProgress")
#將reportProgress 設為0
rxOptions(reportProgress = 0)
```

## 使用RevoScale R 讀取資料
```{r}
#設定csv資料來源
input <- RxTextData(
  file = "lvr_prices.csv", 
  delimiter = ",", 
  quotedDelimiters=TRUE)
#使用rxImport 將資料匯入 
rxImport(inData = input,
         outFile = 'lvr.xdf', 
         overwrite = TRUE)
```

## 讀取xdf 檔案資訊
```{r}
#設定檔案路徑
lvr_data <- file.path('/home/largitdata','lvr.xdf')
#取得資料
rxGetInfo(lvr_data)
```

## 取得xdf 變數資訊
```{r}
#取得xdf 的變數資訊
rxGetInfo(lvr_data, getVarInfo = TRUE)
```

## 指定欄位型態
```{r}
lvr_colInfo <- list(
  list(index = 2, type = "factor"),
  list(index = 23, type = "numeric")
)
input <- RxTextData(file="lvr_prices.csv", delimiter = ",", quotedDelimiters=TRUE, colInfo =lvr_colInfo)
```

## 使用Transforms 轉換日期資訊
```{r}
# 轉換日期資訊
rxImport(inData= input, 
         outFile = 'lvr.xdf', 
         overwrite = TRUE,
         transforms = list(
           trading_ymd = as.Date(trading_ymd, format="%Y-%m-%d"),
           finish_ymd = as.Date(finish_ymd, format="%Y-%m-%d")
         )
)
```

## 使用rxGetVarInfo抓取最高與最低價格
```{r}
#設定xdf 檔案路徑
lvr_data <- file.path('/home/largitdata','lvr.xdf')
#取得最高價格
rxGetVarInfo(lvr_data)$total_price$high
#取得最低價格
rxGetVarInfo(lvr_data)$total_price$low
```


## 篩選資料並轉回Data Frame
```{r}
lvr_df <- rxDataStep(
  inData=lvr_data,
  rowSelection = (price_per_sqmeter <= 200000),
  numRows = 1000,
  varsToKeep = c('area','address', 'trading_ymd', 'total_price')
)
```

## 計算每平方公尺的成交價格
```{r}
rxDataStep(
  inData  = lvr_data, 
  outFile = lvr_data,
  transforms = list(
    new_price = total_price / building_sqmeter
  ),
  append = "cols",
  overwrite = TRUE
)
```

## 取得資料的敘述性統計
```{r}
#取得總價格的敘述性統計
rxSummary(formula= ~total_price, data=lvr_data)
#取得總價格、車位價格與區域的敘述性統計
rxSummary(
  formula= ~total_price + parking_price + area, data=lvr_data
)
```

##　繪製Histogram
```{r}
# 使用rxHistogram繪製總價分佈
rxHistogram(formula= ~total_price, data=lvr_data)
```

## 使用Transforms 轉換尺度
```{r}
rxHistogram(formula= ~ total_price, 
            data=lvr_data, 
            transforms = list(total_price = log10(total_price))
)	
```

## 依不同變量繪圖 (Facet)
```{r}
#使用rxHistogram做 Facet
rxHistogram(~ total_price | area, data=lvr_data, transforms=list(total_price= log(total_price)))
```

## 計算各區的平均價格
```{r}
#使用rxCrossTabs 建立列聯表(Contingency Table)
lvr_tabs <- rxCrossTabs(formula = total_price ~ area, data=lvr_data)
#使用Print 函式列出各區域平均價格
print(lvr_tabs, output="means")
#使用Print 函式列出各區域成交次數
print(lvr_tabs, output="counts")
```

## 套用summary 在列聯表上
```{r}
#找出總成交金額比例最高的區域
summary(lvr_tabs)
#找出平均成交金額比例最高的區域
summary(lvr_tabs, output="means", type="%")
```

## 根據購買總價排序
```{r}
barplot(sort(lvr_tabs$sums$total_price, decreasing = TRUE))
```

## 轉換成交易月份
```{r}
rxDataStep(
  inData=lvr_data, 
  outFile=lvr_data,
  transforms=list(
    trading_ym = as.Date(format(as.Date(trading_ymd), '%Y-%m-01'))
  ),
  overwrite = TRUE,
  append="cols"
)
```

## 算出區域在不同月份的總成交價與件數
```{r}
rxCube(
  formula = total_price ~ area :trading_ym, 
  data=lvr_data, 
  outFile = 'lvr_cube.xdf', 
  overwrite = TRUE,
  mean = FALSE,
  transforms=list(trading_ym = as.factor(trading_ym))
)
```

## 繪製大安區的歷史平均成交價
```{r}
#設定檔案路徑
lvr_cube <- file.path('/home/largitdata','lvr_cube.xdf')
#使用rxLinePlot繪製總成交價變化
rxLinePlot(formula = total_price ~ trading_ym, 
           data= lvr_cube, 
           rowSelection = (
             area == '大安區' & trading_ym >= '2012-01-01'),
           transforms=list(trading_ym = as.Date(trading_ym))
)
```


## 繪製各區域的成交金額變化
```{r}
rxLinePlot(formula = total_price ~ trading_ym | area, 
           data= lvr_cube, 
           rowSelection = (trading_ym >= '2012-01-01'),
           transforms=list(trading_ym = as.Date(trading_ym))
)
```

## 計算變數相關性
```{r}
#使用rxCor 計算相關性
rxCor(formula=~ building_sqmeter + total_price, data=lvr_data)
```

## 繪製建物大小與價格的關係
```{r}
rxLinePlot(formula = total_price ~ building_sqmeter, 
           data= lvr_data,
           type= 'p',		   
           rowSelection = (
             trading_ym >= '2012-01-01' &
               trading_target == '房地(土地+建物)'
           ),
           transforms=list(
             trading_ym = as.Date(trading_ym)
           )
)
```

## 將資料取log 
```{r}
rxLinePlot(formula = total_price ~ building_sqmeter, 
           data= lvr_data,
           type= 'p',		   
           rowSelection = (
             trading_ym >= '2012-01-01' &
               trading_target == '房地(土地+建物)'
           ),
           transforms=list(
             trading_ym = as.Date(trading_ym),
             total_price = log(total_price),
             building_sqmeter = log(building_sqmeter)
           )
)
```

## 增添資料迴歸線
```{r}
rxLinePlot(formula = total_price ~ building_sqmeter, 
           data= lvr_data,
           type= c('r','p'),		
           lineColor=c('red'),
           rowSelection = (
             trading_ym >= '2012-01-01' &
               trading_target == '房地(土地+建物)'
           ),
           transforms=list(
             trading_ym = as.Date(trading_ym),
             total_price = log(total_price),
             building_sqmeter = log(building_sqmeter)
           )
)
```

## 求出迴歸模型
```{r}
lmfit <- rxLinMod(
  formula=total_price ~ building_sqmeter, 
  data=lvr_data
)
summary(lmfit)
```

## 產生預測結果
```{r}
#使用rxPredict 產生預測結果
rxPredict(lmfit, data = lvr_data)
#使用rxGetInfo檢視預測變數
rxGetInfo(lvr_data, getVarInfo = TRUE)
```

## 使用rxLogit 建立Logistic Regression 模型
```{r}
# 讀取資料
mortData <- file.path(rxGetOption('sampleDataDir'), 'mortDefaultSmall.xdf')
rxGetInfo(mortData, getVarInfo = TRUE)
# 建立logitModel
logitModel <- rxLogit(formula = default ~ houseAge + F(year) + ccDebt + creditScore + yearsEmploy, data = mortData)
# 觀看Model Summary
summary(logitModel)
```
